臺灣高雄地方法院刑事判決　　　　　　　 96年度訴字第943號
公　訴　人　臺灣高雄地方法院檢察署檢察官
被　　　告　乙○○
指定辯護人　黃如流律師
上列被告因違反槍砲彈藥刀械管制條例案件，經檢察官提起公訴
（95年度偵字第33252 號），本院判決如下：
    主  文
乙○○未經許可持有空氣槍，處有期徒刑參年，併科罰金新臺幣
伍萬元，罰金如易服勞役，以新臺幣貳仟元折算壹日。扣案仿義
大利BERETTA 廠M84 型半自動手槍外型製造而以小型二氧化碳鋼
瓶內氣體為發射動力之具有殺傷力之空氣手槍壹支（槍枝管制編
號：高鑑0000000000）、瓦斯鋼瓶貳瓶（其中壹瓶於查獲時裝置
於空氣手槍中）、鋼珠貳瓶均沒收。
    事  實
一、乙○○未經許可，竟於民國95年8 、9 月間某日，在高雄市
    十全與中華路口附近跳蚤市場之臨時攤販，向某姓名年籍不
    詳之男子以新臺幣（下同）3,800 元之價格，購買仿義大利
    BERETTA 廠M84 型半自動手槍外型製造而以小型二氧化碳鋼
    瓶內氣體為發射動力之具有殺傷力之空氣手槍1 支（槍枝管
    制編號：高鑑0000000000）而持有之，並購入可供該空氣槍
    製造動力發射使用之瓦斯鋼瓶2 瓶、鋼珠若干顆等物。其後
    乙○○曾於同年12月16、17日間某時許，在高雄市前鎮區瑞
    豐國中後門走道處，以該空氣手槍（裝置其中1 瓶瓦斯鋼瓶
    ）射擊鳥類。嗣於同年12月18日下午5 時許，經警獲報而聲
    請搜索票至高雄市○鎮區○○街153 巷32號乙○○住處執行
    搜索查獲，並扣得前開空氣手槍1 支、使用過之瓦斯鋼瓶1
    瓶（查獲時裝置於空氣手槍中）以及未使用之瓦斯鋼瓶1 瓶
    、鋼珠2 瓶。
二、案經高雄市政府警察局前鎮分局報告臺灣高雄地方法院檢察
    署檢察官偵查起訴。
    理  由
一、按被告以外之人於審判外之陳述，雖不符刑事訴訟法第159
    條之1 至第159 條之4 規定，而經當事人於審判程序同意作
    為證據，法院審酌該言詞陳述或書面陳述作成時之情況，認
    為適當者，亦得為證據，刑事訴訟法第159 條之5 第1 項業
    已明揭其旨。本件所引審判外之書面資料，均經檢察官、被
    告乙○○及辯護人同意作為證據，本院審酌其取得之過程並
    無瑕疵，且與本案具有關連性，未見有何不適當之情形，是
    得為證據，合先敘明。
二、訊據被告固不否認其於前揭時、地購入空氣手槍、瓦斯鋼瓶
    、鋼珠之事實，然辯稱：伊並不知所購入之空氣手槍具有殺
    傷力，該槍枝之價格僅有3,800 元，賣方說有經過檢驗通過
    ，事發後伊再回去該處已經找不到人，伊因為買槍前約半個
    月開始玩生存遊戲，所以會去購買該槍枝，如果知道違法，
    就不會明目張膽拿來使用等語。經查：
（一）前開扣案物品經送鑑定結果，其中空氣手槍1 支 (槍枝管
      制編號：高鑑0000000000，係仿義大利BERETTA 廠M84 型
      半自動手槍外型製造之空氣手槍，以小型二氧化碳鋼瓶內
      氣體為發射動力，槍管內徑約4.5mm ，經裝填全新鋼瓶測
      試，測得彈丸（直徑約4.5mm 、重0.37g） 之發射速度分
      別為144 、141 、139 公尺/ 秒，計算其動能分別為3.84
      、3.68、3.57焦耳，單位面積動能分別為24.12 、23.13
      、22. 47焦耳/ 平方公分等情，有高雄縣政府警察局95年
      12月27日高縣警鑑字第0950077012號槍彈鑑定書附卷可稽
      。依該槍彈鑑定書所附殺傷力之相關數據所載，關於美國
      軍醫總署定義，彈丸撞擊動能達58呎磅（約78.6焦耳），
      則足以使人喪失戰鬥能力；內政部警政署刑事警察局對活
      豬作射擊測試結果，彈丸單位面積動能達24焦耳/ 平方公
      分，則足以穿入豬隻皮肉層；另依日本科學警察研究所之
      研究結果，彈丸單位面積動能達20焦耳/ 平方公分，則足
      以穿入人體皮肉層。本件扣案槍枝經試射結果，已超過日
      本科學警察研究所之研究結果，堪認具有殺傷力甚明。至
      於小型瓦斯鋼瓶2 瓶 (1 瓶為全新鋼瓶，1 瓶於槍枝握把
      內），均可供前開空氣手槍使用（測試使用全新鋼瓶），
      另送驗鋼珠2 瓶則係市售小鋼珠，每顆均直徑約4. 5mm、
      重約0.37 g等情，亦經前開槍彈鑑定書載明，被告復自承
      該等該等物品均可供空氣手槍使用，足見其均可供前開空
      氣手槍製造動力發射使用無訛。此外復有搜索票、查獲相
      片在卷可參，足徵被告坦承之部分與事實相符，應堪認定
      。
（二）被告雖以前詞置辯，然而，我國立法對於槍枝之持有使用
      ，向來均採嚴格管制之立場，具有一般生活經歷之國民對
      此均應有所認知，被告亦應知之甚明。本件被告自承賣方
      是跳蚤市場之臨時攤販，且並未出示通過檢驗之證明文件
      ，另觀諸該支空氣手槍之外型製造頗為精細，與一般制式
      手槍頗為類似，則衡情被告於購買之初即應有所警覺，豈
      會隨意相信陌生人之口頭擔保？再者，被告自承在查獲前
      1 、2 天有持該空氣手槍到瑞豐國中後門走道射擊鳥類使
      用，益見被告應已察知該槍枝之威力甚明，所辯尚難採信
      。綜上所述，本件事證明確，被告犯行應堪認定。
三、核被告所為，係犯槍砲彈藥刀械管制條例第8 條第4 項未經
    許可持有空氣槍之罪。茲審酌被告未經許可，擅自持有具殺
    傷力之空氣手槍，對於他人生命、身體以及社會治安造成潛
    在之危險與不安，固有非是，然念其對於自己持有空氣手槍
    之行為坦然承認，且持有之空氣手槍並未用以犯案，情節尚
    非甚為嚴重，以及其犯罪之手段、所生危害等一切情狀，量
    處如主文所示之刑，並審酌上情以及依警詢筆錄所示被告之
    教育程度（高中肄業）、職業（工）、家庭經濟狀況（小康
    ）等情形，就罰金部分諭知易服勞役之折算標準，以資懲儆
    。末查扣案仿義大利BERETTA 廠M84 型半自動手槍外型製造
    而以小型二氧化碳鋼瓶內氣體為發射動力之具有殺傷力之空
    氣手槍1 支（槍枝管制編號：高鑑0000000000，送驗結果業
    如前述），為違禁物，應依刑法第38條第1 項第1 款規定宣
    告沒收；另扣案供被告犯罪使用過之瓦斯鋼瓶1 瓶（查獲時
    裝置於空氣手槍中，送驗結果業如前述），為被告所有之物
    ，業經其供明在卷，爰依刑法第38條第1 項第2 款規定宣告
    沒收；未使用之瓦斯鋼瓶1 瓶、鋼珠2 瓶（送驗結果業如前
    述），亦為被告所有之物，業經其供明在卷，核其乃預備供
    被告犯罪所用之物，爰依刑法第38條第1 項第2 款規定宣告
    沒收；至於本件為警查獲時所扣得其他之物，核與本案並無
    關連，此為被告所供明，且並非槍砲彈藥刀械管制條例所規
    範之物品，有前開槍彈鑑定書附卷可稽，爰不予宣告沒收，
    併此說明。
據上論斷，應依刑事訴訟法第299 條第1 項前段，槍砲彈藥刀械
管制條例第8 條第4 項，刑法第11條前段、第42條第3 項、第38
條第1 項第1 款、第2 款，判決如主文。
本案經檢察官甲○○到庭執行職務。
中　　華　　民　　國　　96　　年 　　8    月  　9   　日
                  鳳山刑事第二庭  審判長法　官   黃建榮
                                        法  官   李嘉益
                                        法  官   譚德周
以上正本證明與原本無異。
如不服本判決應於收受本判決後10日內向本院提出上訴書狀，並
應敘述具體理由，如未敘述上訴理由者，應於上訴期間屆滿後20
日內補提理由書狀於本院（均須按他造當事人之人數附繕本）「
切勿逕送上級法院」。
中　　華　　民　　國　　96　　年　　8 　　月　　10　　日
　　　　　　　　　　　　　　　　　     書記官    林雅婷
附錄法條：
槍砲彈藥刀械管制條例第8 條第4 項
未經許可，持有、寄藏或意圖販賣而陳列第1 項所列槍枝者，處
3 年以上10年以下有期徒刑，併科新臺幣700 萬元以下罰金。
